臺灣板橋地方法院刑事判決　　　　　　　　　　　　九十一年度易字第一七七二號
　　公　訴　人　臺灣板橋地方法院檢察署檢察官
　　被　　　告　甲○○
右列被告因大陸人民條例案件，經檢察官提起公訴（九十一年度偵字第五三一九號）
，本院判決如左：
    主  文
甲○○違反不得僱用大陸地區人民在臺灣地區從事未經許可之工作之規定，處拘役
拾日，如易科罰金以佰元折算壹日。緩刑貳年。
    事  實
一、甲○○明知不得僱用大陸地區人民從事未經許可之工作，竟自民國（下同）九十
    一年一月一日起，至同年月十二日止，以每小時新臺幣（下同）一百元之代價僱
    用來臺探親之大陸地區人民曾蓉，每日晚間在臺北縣三重市○○街六四號所經營
    麵攤內，從事未經許可之洗菜等打雜工作。嗣於同年月十二日下午七時三十分許
    ，為警於上址當場查獲。
二、案經臺北縣政府警察局三重分局報請台灣板橋地方法院檢察署檢察官偵查起訴。
    理  由
一、被告甲○○坦承有僱用大陸地區人民曾蓉之事實，但否認有何上開犯行，辯稱：
    我不知道曾蓉係大陸地區人民，應徵時沒有問她的資料，只覺得她國語很標準，
    但很少交談云云。經查，
  (一)大陸地區人民無論就語言、語調、用語、風俗習慣、穿著等，均與臺灣地區人民
    有顯著不同，被告只需稍加注意，並請其提出身分證明文件，即不難查出。
  (二)更何況，證人即曾蓉之夫許金登於偵查中證稱曾蓉是福州人，講話有奇怪的腔調
    ，一聽就知道是大陸人士等語（偵查卷第二一頁反面），故被告辯稱不知道曾蓉
    為大陸地區人民云云，不足採信。
  (三)此外，復有大陸人民曾蓉之「中華民國臺灣地區旅行證」、入出境查詢報表、在
    被告上開店址工作之照片一張等物可資佐證。本件事證明確，被告犯行，應可認
    定。
二、核被告所為，
  (一)按僱用大陸地區人民在臺灣地區從事未經許可之工作，係臺灣地區與大陸地區人
    民關係條例第十五條第四款規定不得為之行為，違反者，應依同條例第八十三條
    第一項處罰。被告未經申請許可逕行僱用來臺探親之大陸地區人民曾蓉從事工作
    ，核其所為，係違反上開條例第十五條第四款之規定，應依同條例第八十三條第
    一項之規定論處。
  (二)爰審酌被告之犯罪動機、手段、目的、非法僱用大陸地區人民之人數、時間長短
    及犯罪後之態度等一切情狀，量處如主文所示之刑，並諭知易科罰金之折算標準
    。
  (三)又查被告前未曾受有期徒刑以上刑之宣告，此有臺灣高等法院檢察署刑案紀錄簡
    覆表一紙附卷可憑，此次因一時失慮，致罹刑章，經此刑之宣告，應知警惕而無
    再犯之虞，本院因認暫不執行其刑為當，併予宣告緩刑二年，以啟自新。
據上論斷，應依刑事訴訟法第二百九十九條第一項前段，臺灣地區與大陸地區人民關
係條例第八十三條第一項，刑法第十一條前段、第四十一條第一項前段、第七十四條
第一款，罰金罰鍰提高標準條例第二條，判決如主文。
本案經檢察官伍逸康到庭執行職務
中      華      民      國    九十一    年      七      月    二十九    日
                                    臺灣板橋地方法院刑事第三庭
                                        法  官  劉以全
右正本證明與原本無異
如不服本判決應於送達後十日內向本院提出上訴狀
                                        書記官  廖舜宜
中      華      民      國    九十一    年      七      月    二十九    日
附錄本案論罪科刑法條全文
臺灣地區與大陸地區人民關係條例第十五條：
左列行為不得為之：
  一、使大陸地區人民非法進入臺灣地區。
  二、招攬臺灣地區人民未經許可使之進入大陸地區。
  三、使大陸地區人民在臺灣地區從事未經許可或與許可目的不符之活動。
  四、僱用或留用大陸地區人民在臺灣地區從事未經許可或與許可範圍不符之工作。
  五、居間介紹他人為前款之行為。
臺灣地區與大陸地區人民關係條例第八十三條：
  違反第十五條第四款或第五款規定者，處二年以下有期徒刑、拘役或科或併科新臺
幣三十萬元以罰金。
  意圖營利而違反第十五條第五款規定者，處三年以下有期徒刑、拘役或科或併科新
臺幣六十萬元以下罰金。
  以犯前項之罪為常業者，處五年以下有期徒刑，得併科新臺幣六十萬元以罰金。
  法人之代表人、法人或自然人之代理人、受僱人或其他從業人員，因執行業務犯前
三項之罪者，除處罰行為人外，對該法人或自然人並科以前三項所定之罰金。但法人
之代表人或自然人對於違反之發生，已盡力為防止行為者，不在此限。
